【裁判字號】    98,審易,1603
【裁判日期】    981027
【裁判案由】    傷害
【裁判全文】
臺灣高雄地方法院刑事判決            98年度審易字第1603號
公  訴  人  臺灣高雄地方法院檢察署檢察官
被      告  丁○○
            乙○○
            甲○○
            丙○○
上列被告因傷害案件，經檢察官提起公訴（98年度偵字第15283
號），本院判決如下：
    主  文
本件公訴不受理。
    理  由
一、公訴意旨略以：被告丁○○、乙○○、甲○○，與被告丙○○同為高雄火車站前國光客運公司前排班計程車司機，被告
    乙○○、甲○○為兄弟關係，被告丁○○於97年10月17日1
    時30分許，因國光客運前計程排班站規費乙事，與被告丙○○發生爭執，竟基於傷害人身體之犯意聯絡，夥同被告乙○○、甲○○2 人，在高雄市三民區○○○ 路283 號建華大飯
    店騎樓地檳榔攤旁，分持木質武士刀、地上破碎玻璃瓶毆打
    被告丙○○，被告丙○○亦不甘示弱，亦基於傷害人身體之
    犯意，出手毆打被告乙○○、甲○○，致被告丙○○受有1
    、臉部多處撕裂傷2 、後頸部撕裂傷3 、頭皮撕裂傷4 、左
    手腕多處撕裂傷5 、兩手擦傷等傷害。被告乙○○受有頭部
    多處擦傷、瘀傷共6 處、頸部擦傷（6 ×0 ．5 公分）、胸
    部擦傷（5 ×2 、0 ．5 ×0．5公分）、左側肩部擦傷（4
    ．5 ×3 公分）、右側前臂擦傷瘀傷（3 ×2 、1 ．5 ×2
    公分）等傷害。被告甲○○受有左側手腕撕裂傷（4 ×0 ．
    5 公分）、右側無名小指擦傷（各1 ×1 公分）等傷害，因
    認被告丁○○、乙○○、甲○○、丙○○均涉犯刑法第277
    條第1 項之傷害罪嫌等語。
二、按告訴乃論之罪，告訴人於第一審辯論終結前，得撤回其告
    訴；又告訴經撤回者，法院應諭知不受理之判決，刑事訴訟
    法第238條第1項，及第303條第3 款定有明文。
三、本件被告丁○○、乙○○、甲○○、丙○○因傷害案件，經
    檢察官提起公訴，認被告等4 人均係犯刑法第277 條第1 項
    之傷害罪嫌，而依同法第287 條前段之規定，須告訴乃論。
    茲因被告丁○○、乙○○、甲○○，已與被告丙○○成立和
    解，被告丙○○並於98年10月26日具狀向本院撤回對被告丁○○、乙○○、甲○○傷害案件之告訴，被告乙○○、甲○○亦於同日具狀向本院撤回對被告丙○○傷害案件之告訴，
    有和解筆錄1 份、撤回告訴聲請狀2 份附卷可稽，揆諸前揭
    說明，爰不經言詞辯論，逕為諭知不受理之判決。
據上論斷，應依刑事訴訟法第303條第3 款、第307條，判決如主
文。
中    華    民    國    98    年    10    月    27    日
                  刑事第十庭  法  官  高增泓
以上正本證明與原本無異。
如不服本判決，應於收受送達後10日內向本院提出上訴書狀。
中    華    民    國    98    年    10    月    27    日
                              書記官  王淑娟


司法院資訊處製作；財團法人民間司法改革基金會備份。
